Inventaris van het Secretariaatsarchief van de Kamer van Koophandel en Fabrieken voor Haaglanden, 1990-1999
Nationaal Archief, Den Haag
Kamer van Koophandel Haaglanden; Secretariaatsarchief [blok 1990-1999]
KvK Haaglanden, Secretariaat 1990-1999
37295
14.00 meter; 539 inventarisnummers.
Het oudste archiefmateriaal bevat normale geschreven, getypte en gedrukte documenten.
Nationaal Archief, Den Haag
Kamer van Koophandel en Fabrieken voor Den Haag, tot 1995 Kamer van Koophandel en Fabrieken voor Haaglanden, sinds 1995
Het archief bevat de archiefstukken vanaf 1990 tot 2000, die in aanmerking zijn gekomen voor bewaring. Dit betreft stukken over de organisatie, met onder andere het directiearchief. Een omvangrijk gedeelte van het archief bevat de neerslag van de uitvoering van taken (vooral belangenbehartiging regionaal bedrijfsleven en stimulering van de regionale economie). Als laatste bevat het archief publiciteit, voorlichting en communicatie. Ook zijn er stukken bewaard van de samenwerking met andere Kamers van Koophandel.
Archiefvorming
Geschiedenis van de archiefvormer
Geschiedenis van de organisatie
Vanaf de jaren ’60 ontstond er tussen Den Haag en Zoetermeer een toenemende samenwerking. De ‘Enquête Ontwikkeling Bedrijfsleven Haagse Agglomeratie’ van 1965 concludeerde dat er, met het oog op de verwachte groei, ruimten voor verkeersverbindingen tussen Den Haag en Zoetermeer gereserveerd dienden te worden. Tevens moesten er in de gemeente Zoetermeer uitbreidingsmogelijkheden vastgelegd worden voor Haagse bedrijven, ter opheffing van het ruimtegebrek in de agglomeratie.
Tijdens de economische terugval van de jaren ’70, vooral tijdens de oliecrisis, werd de Kamer ingeschakeld voor gedelegeerde overheidstaken, zoals het ingrijpen ten tijde van olieschaarste. De Kamer werd o.a. belast met de uitgifte van ontheffingen voor rijverboden op de ‘autoloze zondagen’. In de voortslepende stagnatie in de jaren ’80 gaf de Kamer prioriteit aan vestigingsmogelijkheden voor bedrijven en goede verkeersverbindingen om de werkgelegenheid te stimuleren. In het belang van de infrastructuur hebben de inspanningen van de Kamer ook geleid tot een halte in Den Haag voor de TGV tussen Amsterdam en Parijs.
De laatste 20 jaar wordt ook steeds meer gekeken naar milieukwesties in sociaal-maatschappelijke beschouwingen en spreekt men over een complex van wonen-werken-milieu. Een ander belangrijk eikpunt is de informatievoorziening en verwerking. Voorbeelden hiervan zijn de publicatie ‘Telematica en de Haagse regio. Een grenzeloze toepassing’, het Haags Informatiseringsplan (HIP), het Instroomproject Schoolverlaters Informatisering (ISI) en het Project Informatie Opleiding Nederland (PION), die op initiatief van de Kamer en met ondersteuning van de gemeente tot stand kwamen.
Fusie
Vanaf 1992 treffen de Kamers van Koophandel Den Haag en Delft voorbereidingen voor een fusie. Zij vinden dat vraagstukken omtrent verkeer en vervoer, bedrijven- en kantoorterreinen, arbeidsmarkt en scholing en ruimtelijk ordening slechts oplosbaar zijn door een (voor de Kamerregio) grensoverschrijdende aanpak. De fusie in 1995 tot de Kamer van Koophandel Haaglanden moet zorgen voor een nauwere samenwerking op de volgende terreinen:
(handels)voorlichting en internationale handelsbevordering,
beleidsadvisering en belangenbehartiging
gebieden waar de efficiency in de beide organisaties kan worden bevorderd: personeel, automatisering en informatisering etc.
De Kamer Haaglanden wordt gevestigd in Den Haag, Delft, Naaldwijk en Zoetermeer en omvat het grondgebied Berkel en Rodenrijs, De Lier, Delft, ’s-Gravenhage, ’s-Gravenzande, Leidschendam, Monster, Naaldwijk, Nootdorp, Pijnacker, Rijswijk, Schipluiden, Voorburg, Wassenaar, Wateringen en Zoetermeer.
Relatie grote/kleine kamers, VVK, SER
Begin jaren ’90 werd van verschillende kanten kritiek geuit op het functioneren van de Kamers van Koophandel en Fabrieken: ze zouden ouderwets zijn, duur en inefficiënt. De vier grote KvK’s (Amsterdam, Den Haag, Rotterdam en Utrecht) namen een te dominante positie in en trokken zich weinig aan van de kleine Kamers. Volgens een onderzoek van de CNV in 1992, moet de Kamer worden gezien als een economisch overlegorgaan met een beperkt aantal taken. Arbeidsvoorzieningen en arbeidsmarktbeleid horen niet tot het primaire takenpakket van de Kamers. Op het gebied van het sociaal-economisch beleid hebben de Kamers geen zelfstandige rol of taak. Ondanks de verplichting van ondernemingen om zich in te schrijven, met de bijbehorende kosten, is de Kamer ook geen organisatie van het bedrijfsleven. Ondernemersbelangen worden behartigd door de werkgeversorganisaties en werknemersbelangen door de vakorganisaties, aldus CNV. Hoewel de VVK steeds meer als spreekbuis van alle Kamers gaat optreden, vindt de CNV de taakstelling van de VVK uitsluitend liggen bij de uitvoering van wettelijke taken. ‘Ten aanzien van beleidsadvisering is er voor de VVK geen enkele taak weggelegd. Regionale beleidsadvisering wordt regionaal ingevuld. Landelijke advisering op economisch terrein is voorbehouden aan de SER.’
Automatisering
In 1997 treedt een nieuw Handelsregister in werking. Deze wet gaat in op de vraag van automatisering en biedt mogelijkheden voor elektronische gegevensopslag en aanbod van handelsregisterinformatie via het internet. In 2003 wordt de elektronische handtekening toegevoegd aan het elektronisch uittreksel van het handelsregister en in 2004 worden alle gegevens van de Kamers van Koophandel samengebracht in een centrale database: het centraal digitaal handelsregister (CDHR).
1.2 Organisatiestructuur
De organisatie van de Kamer van Koophandel bestaat o.a. uit een Algemeen en Dagelijks Bestuur, commissies en werkgroepen. De vergaderingen der Kamer dragen zorg voor de uitvoering van de haar bij Wet opgedragen taken, benoeming van bestuursleden, instelling en samenstelling van commissies, vaststelling van de rekening en verantwoording, vaststellen van de begroting, bepaling van het standpunt van de Kamer betreffende zaken die als belangrijk kunnen worden aangemerkt, en ten aanzien waarvan het standpunt van de Kamer niet uit de als regel gevolgde beleidslijn voortvloeit.
De commissies dragen zorg voor concrete doelstellingen, zoals geformuleerd in een beleidsplan en ze rapporteren de voortgang aan het Bestuur van de Kamer. Tevens vindt regelmatige rapportage aan de Algemene Ledenvergadering plaats. Het Bestuur van de Kamer is verantwoordelijk voor het naar buiten brengen van beleidsstandpunten.
Commissies Kamer van Koophandel Haaglanden
De commissiestructuur van de Kamer van Koophandel Haaglanden is vanaf 1995 georganiseerd via drie lijnen:
functionele commissies voor de verschillende beleidsterreinen
regiocommissies voor Delft, Den Haag, Naaldwijk en Zoetermeer
projectgroepen met concrete taakstellingen
Functionele commissies
Commissie Regionale Economie en Werkgelegenheid
Commissie Detailhandel, Horeca en Midden- en Kleinbedrijf
Commissie Milieu, Industrie, Energie en Overheidstarieven
Commissie Verkeer en Vervoer
Commissie Toerisme
Financiële Commissie
Regio-commissies
Regio-commissie Westland
Regio-commissie Delft
Regio-commissie Zoetermeer
Regio-commissie Haagse Agglomeratie
Overige Commissies
Commissie Detailhandel, Horeca en MKB
Commissie Havens en Visserij
Commissie Haagse Binnenstad
Commissie Industrie en Milieuhygiëne
Commissie Bedrijfsruimte
Bedrijfshuuradviescommissie
Commissie Makelaardij
EEG-commissie (alleen Den Haag)
Commissie Public Relations
Commissie Voorlichtingsbijeenkomsten
Commissie Toerisme
Commissie Detailhandel, Horeca, Toerisme en Vrije Tijd
Commissie Bedrijfsurgentie
Commissie Ontwikkeling Bedrijfsleven
Commissie Binnenstad
Stuurgroep ROM
Werk / projectgroepen
Stuurgroep HaagCityCard (HCC)
Strategische Commissie Kamers Delft/Den Haag
Werkgroep en Projectgroep Bedrijven Informatiesysteem Haaglanden
Werkgroep kwaliteitszorg informatiebestanden
Stuurgroep Kennisnetwerk Haaglanden
Stichting Panorama Haaglanden
Jury Kamerprijs Vernieuwend Ondernemerschap
En overige
Taken
De Kamer van Koophandel heeft drie belangrijke taken:
voorlichting geven aan (startende) ondernemers,
registratie in het Handelsregister,
het stimuleren van de regionale economie.
Geschiedenis van het archiefbeheer
De verwerving van het archief
Het archief is krachtens bepalingen van de Archiefwet overgebracht.
Inhoud en structuur van het archief
Inhoud
Selectie en vernietiging
Aanvullingen
Ordening van het archief
Aanwijzingen voor de gebruiker
Openbaarheidsbeperkingen
Volledig openbaar.
Materiële beperkingen
Andere toegang
Aanvraaginstructie
Openbare archiefstukken kunnen online worden aangevraagd en gereserveerd. U kunt dit ook via de terminals in de studiezaal van het Nationaal Archief doen. Om te kunnen reserveren dient u de volgende stappen te volgen:
U maakt een profiel aan op www.gahetna.nl, en logt vervolgens in
Via de archiefinventaris (alleen de beschrijvingen met rode nummers) selecteert u het gewenste archiefstuk door op de knop 'Reserveren' te klikken
In het volgende scherm geeft u aan op welke dag u het archiefstuk wilt inzien
Indien u zich bevindt in de studiezaal en een tafelnummer heeft ontvangen kunt u dit nummer vermelden. Als u geen tafelnummer heeft kunt u tafelnummer 777 laten staan
Vervolgens bevestigt u uw reservering door deze te versturen.
Verwant materiaal
Beschikbaarheid van kopieën
Beschrijving van de series en archiefbestanddelen
- Organisatie, A
  - Bestuur, A.1
    - Agenda's, notulen en vergaderstukken van het Algemeen Bestuur, 1990 - 1999; 1-34
      - 1990, februari - mei, 1
      - 1990, juni - juli, 2
      - 1990, september - oktober, 3
      - 1990, november - december, 4
      - 1991, januari - mei, 5
      - 1991, juni - augustus, 6
      - 1991, september - november, 7
      - 1991, december, 8
      - 1992, januari - februari, 9
      - 1992, maart - mei, 10
      - 1992, juni - september, 11
      - 1992, oktober, 12
      - 1992, november - december, 13
      - 1993, januari - maart, 14
      - 1993, maart - april, 15
      - 1993, mei 13, 16
      - 1993, mei 17 - september, 17
      - 1993, oktober - december, 18
      - 1994, januari - april, 19
      - 1994, mei, 20
      - 1994, juni - september, 21
      - 1994, oktober - december, 22
      - 1995, januari - april, 23
      - 1995, mei - december, 24
      - 1996, januari - maart, 25
      - 1996, april - augustus, 26
      - 1996, november - december, 27
      - 1997, januari - maart, 28
      - 1997, april - juni, 29
      - 1997, juli - september, 30
      - 1997, oktober - december, 31
      - 1998, januari - maart, 32
      - 1999, april - juni, 33
      - 1999, september - oktober, 34
    - Agenda's, verslagen en vergaderstukken van de Besloten Algemene Ledenvergadering, 1990 - 1994, 1997; 35-39
      - 1990 - 1991, 35
      - 1992, 36
      - 1993, 37
      - 1994, 38
      - 1997, 39
    - Agenda's, verslagen en vergaderstukken van de Openbare Algemene Ledenvergadering, 1990 - 1998; 40-55
      - 1990, januari - juni, 40
      - 1990, september - oktober, 41
      - 1991, januari - juni, 42
      - 1991, september - oktober, 43
      - 1992, januari - juni, 44
      - 1992, september - oktober, 45
      - 1993, januari - juni, 46
      - 1993, september - november, 47
      - 1994, januari - september, 48
      - 1994, oktober - december, 49
        Gecombineerde ALV Kamers Den Haag en Delft.
      - 1995, januari - juni, 50
      - 1995, september - november, 51
      - 1996, januari - juni, 52
      - 1996, september - oktober, 53
      - 1997, 54
      - 1998, 55
    - Agenda's, verslagen en vergaderstukken van het Managementoverleg, 1996 - 1999; 56-60
      - 1996, 56
      - 1997, 57
      - 1998, 58
      - 1999, januari - april, 59
      - 1999, mei - november, 60
    - Agenda's, verslagen en vergaderstukken van het Dagelijks Bestuur, 1998 - 1999; 61-67
      - 1998, april - juli, 61
      - 1998, augustus - september, 62
      - 1998, oktober - december, 63
      - 1999, januari - maart, 64
      - 1999, april - juli 14, 65
      - 1999, juli 15 - oktober, 66
      - 1999, november - december, 67
    - Benoemingen van voor- en ondervoorzitters van het Algemeen Bestuur, 1990 - 1995, 1999; 68-72
      - 1990 - 1991, 68
      - 1992, 69
      - 1993 - 1994, 70
      - 1995, 71
      - 1999, 72
    - Reglement van orde van de Kamer van Koophandel en Fabrieken voor Haaglanden, en wijziging, 1991 - 1993; 73
    - Benoemingen van leden en correspondentie over de samenstelling van de Kamers van Koophandel Den Haag en Haaglanden, 1992 - 1999; 74-77
      - Periode 1993 - 1996, 1992, 74
      - Periode 1997 - 2000, 1996, 75
      - Periode 1998 - 2001, 1997, 76
      - Periode 1998 - 2000, 1998 - 1999, 77
    - Benoemingen van de algemeen secretaris en de algemeen directeur, 1995 - 1997; 78
    - Besluiten inwerkingtreding en samenstelling Kamer van Koophandel en Fabrieken Haaglanden en benoeming van de voorzitter en ondervoorzitter, 1996; 79
    - Mandaatbesluit, benoemingen in de Directie en het Algemeen Bestuur, instelling van de Kamer van Koophandel Haaglanden, taakverdeling van het bestuur, evaluatie over de vestigingen, reorganisatie van de stafafdelingen en Bevoegdheden Statuut, 1996 - 1999; 80
    - Besluiten van de presentie- en vakatiegeldregeling, 1996 - 1999; 81
  - Financieel beheer, A.2
    - Jaarrekeningen, 1989 - 1998; 82-83
      - 1989 - 1993, 82
      - 1994 - 1998, 83
    - Agenda's, verslagen en vergaderstukken van de Financiële Commissie, 1990 - 1999; 84-93
      - 1990, 84
      - 1991, 85
      - 1992, 86
      - 1993, 87
      - 1994, 88
      - 1995, 89
      - 1996, 90
      - 1997, 91
      - 1998, 92
      - 1999, 93
    - Begrotingen, 1992 - 1996, 1998 - 1999; 94
    - Verslagen van de Werkgroep Financiële Administratie, meerjarenraming 1995-2000 van de Kamer Haaglanden en de jaarrekening 1994 van de Kamer Delft in het kader van de fusie tussen de Kamers Delft en Den Haag, 95
  - Verantwoording en toezicht, A.3
    - Agenda's, verslagen en vergaderstukken voor Documentatie en Archief, 1990 - 1994, 96
    - Beleidsplan, 1991 - 1998; 97-102
      - 1991, 97
      - 1992 - 1993, 98
      - 1994 - 1995, 99
      - 1996, 100
      - 1997, 101
      - 1998, 102
    - Stukken betreffende ondertekeningsbevoegdheden, 1991 - 1999; 103
    - Jaarverslagen, 1992 - 1993, 1997; 104-106
      - 1992, 104
      - 1993, 105
      - 1997, 106
    - Slotrapportage, ingekomen en kopieën van uitgaande brieven betreffende een onderzoek naar de stafafdeling Financiële Administratie, alsmede verslag van de werkzaamheden van het bedrijfsmaatschappelijk werk over de periode 1995 - 1996, 1995 - 1997; 107
    - Meerjarenraming, 1995 - 2000; 108
    - Activiteitenplan 1999 van de Sector Beleidsadvisering, 1998 - 1999; 109
    - Activiteitenplan 2000 van de Kamer van Koophandel, 1999; 110
  - Huisvesting, A.4
    - Agenda's, verslagen en vergaderstukken van de vergaderingen van het bestuur met de Financiële Commissie inzake huisvesting, 1988 - 1989; 111-112
      - 1988, 111
      - 1989, 112
    - Agenda's, verslagen en vergaderstukken van de vergaderingen van het bestuur met de Personeelscommissie, Welstandscommissie, Commissie voor Ruimtelijke Ordening, alsmede besloten ledenvergaderingen inzake huisvesting, 1989; 113
    - Koningskade 30, 1989-1990; 114-117
      - 1989, 114
      - 1989-1990, 115
      - 1990, deel 1, 116
      - 1990, deel 2, 117
    - Agenda's, verslagen en vergaderstukken van de Bouwcommissie/Bouwteam inzake huisvesting, 1989 - 1992; 118-121
      - 1989, 118
      - 1990, 119
      - 1991, 120
      - 1992, 121
    - Agenda's, verslagen en vergaderstukken van de Projectgroep Souterrain, 1990 - 1996; 122
    - Agenda's, verslagen en vergaderstukken van de Bouwvergaderingen/Bouwcoördinatieoverleg, 1991; 123
    - Brandbeveiligingsverordening, 1992 - 1993; 124
  - Fusie met de Kamer Delft, A.5
    - Verslagen van gesprekken en correspondentie inzake de samenwerking, 1992 - 1993; 125
    - Reactie van de Kamer Den Haag en andere Kamers op het Project 'De toekomst van de Kamers' / 'De brief van Minister Andriessen', 1992 - 1993; 126
    - Agenda's, verslagen en vergaderstukken van de bestuursvergaderingen met de Kamers Delft, 1993 - 1995; 127-129
      - 1993 - 1994, 127
      - 1995, januari - september 13, 128
      - 1995, september 19 - december, 129
    - Agenda's, verslagen en vergaderstukken van de Strategische Commissie Kamers Delft/Den Haag, 1993 - 1995; 130
    - Verslagen, ingekomen en kopieën van uitgaande brieven betreffende de fusie, 1994; 131
    - Rapport 'Onderzoek ten behoeve van de voorgenomen fusie tussen de Kamers van Koophandel te Delft en Den Haag', alsmede correspondentie inzake de samenwerking, 1994; 132
    - Rapporten, ingekomen en kopieën van uitgaande brieven betreffende de ondersteuning van het fusietraject door Hay Management Consultants, 1994 - 1995; 133
    - Verslagen van de bestuursvergaderingen en correspondentie inzake de intensivering van de samenwerking, 1994-1995; 134
    - Agenda's en verslagen van het afstemmingsoverleg tussen de benoemende organisaties en de Kamers, 1994 - 1996; 135
    - Reacties van de Kamers van Koophandel Delft en Den Haag op het Wetsontwerp Kamers van Koophandel, 1995; 136
    - Beleidsplannen, verslagen, rapporten, ingekomen en kopieën van uitgaande brieven inzake de fusie, 1995; 137
    - Memo's en stappenplan voor de activiteiten van het integratiebureau van Berenschot inzake de fusie, 1995; 138
    - Agenda's, verslagen en vergaderstukken van het zogenaamde Lickebaertsoverleg betreffende de fusie, 1995; 139
    - Nota's en correspondentie inzake het arbeidsvoorwaardenbeleid in het kader van de fusie, 1995; 140
    - Peilnota's van Berenschot in het kader van de fusie, 1995 - 1996; 141
    - Agenda's, verslagen en vergaderstukken van bijeenkomsten in het kader van het Cultuurveranderingstraject fusie, 1996; 142
    - Projectplan Cultuurverandering van Berenschot in het kader van de fusie, alsmede verslagen, 1996; 143
    - Verslagen inzake de stand van zaken met betrekking tot de fusie, 1996; 144
- Taakuitoefening, B
  - Algemeen, B.1
    - Regiocommissies, B.1.1
      - Regiocommissie Delft, 1996-1999; 145-149
        - Benoeming van de leden, 1996, 1998, 145
        - Agenda's, verslagen en vergaderstukken, 1996 - 1999, 146-149
          - 1996, 146
          - 1997 - 1998, 147
          - januari - mei 1999, 148
          - juli - november 1999, 149
      - Agenda's, verslagen en vergaderstukken van de Regiocommissie Haagse Agglomeratie, 1996 - 1999; 150-153
        - 1996, 150
        - 1997, 151
        - 1998, 152
        - 1999, 153
      - Regiocommissie Westland, 1996-1999; 154-159
        - Instelling en benoeming van de leden, 1996, 154
        - Agenda's, verslagen en vergaderstukken, 1996 - 1999, 155-159
          - 1996, 155
          - 1997, 156
          - 1998, 157
          - 1999, januari - juni, 158
          - 1999, augustus - december, 159
      - Regiocommissie Zoetermeer, 1996-1999; 160-163
        - Instelling en benoeming van de leden, 1996 - 1999, 160
        - Agenda's, verslagen en vergaderstukken, 1996 - 1999, 161-163
          - 1996 - 1997, 161
          - 1998, 162
          - 1999, 163
    - Overige commissies, B.1.2
      - Commissie Bedrijfsruimte, 1985-1997, 164-168
        - Benoeming van de leden, 1985 - 1997, 164
        - Agenda's, verslagen en vergaderstukken, 1990 - 1997, 165-168
          - 1990, 165
          - 1991, 166
          - 1992, 167
          - 1996 - 1997, 168
      - Verslagen over de opheffing van de Commissie PTT, 1990 - 1991; 169
      - EEG-Commissie, 1990-1993; 170-172
        - Agenda's, verslagen en vergaderstukken, 1990 - 1993, 170-171
          - 1990 - 1991, 170
          - 1992 - 1993, 171
        - Benoeming van de leden en de opheffing, 1991 - 1993, 172
      - Commissie Ontwikkeling Bedrijfsleven, 1990 - 1995; 173-178
        - Agenda's, verslagen en vergaderstukken, 1990 - 1995, 173-177
          - 1990, 173
          - 1991, 174
          - 1992, 175
          - 1993 - 1994, 176
          - 1995, 177
        - Ingekomen en kopieën van uitgaande brieven over het benoemen van leden en de doelstelling van de Commissie, 1991 - 1995, 178
      - Commissie Binnenstad, 1990-1996; 179-182
        - Benoeming van de leden en doelstellingen, 1990 - 1996, 179
        - Agenda's, verslagen en vergaderstukken, 1991 - 1996, 180-182
          - 1991 - 1993, 180
          - 1994 - 1995, 181
          - 1996, 182
      - Commissie Havens en Visserij, 1990-1997; 183-185
        - Benoemingen van leden, 1990 - 1992, 183
        - Agenda's, verslagen en vergaderstukken, 1990 - 1997, 184-185
          - 1990 - 1992, 184
          - 1993 - 1997, 185
      - Agenda's, verslagen en vergaderstukken van de Commissie Toerisme, 1990 - 1998; 186-187
        - 1990 - 1994, 186
        - 1996 - 1998, 187
      - Commissie Verkeer en Vervoer, 1990-1998; 188-195
        - Benoeming van de leden, 1990 - 1998, 188
        - Agenda's, verslagen, vergaderstukken van de vergaderingen, 1990 - 1998, 189-195
          - 1990, 189
          - 1991, 190
          - 1992, 191
          - 1993 - 1994, 192
          - 1995, 193
          - 1996, 194
          - 1997 - 1998, 195
      - Commissie Detailhandel, Horeca, Midden- en Kleinbedrijf, 1990 - 1999.; 196-203
        In 1999 was de naam Commissie Detailhandel, Horeca, Midden- en Kleinbedrijf.
        - Benoemingen van leden, 1990 - 1998, 196
        - Agenda's, verslagen en vergaderstukken, 1996 - 1997, 197-203
          - 1990, 197
          - 1993, 198
          - 1994 - 1995, 199
          - 1996 - 1997, 200
          - 1997-1998, gecombineerde vergaderingen met Commissie Haagse Agglomeratie, 201
          - 1999, april, 202
          - 1999, juni - november, 203
      - Commissie Industrie en Milieuhygiëne, 1990-1999.; 204-215
        Van 1992-1995 was de naam Commissie Industrie, Milieu en Energie, vanaf 1996 Commissie Industrie, Milieu, Energie en Overheidstarieven.
        - Agenda's, verslagen en vergaderstukken, 1990 - 1998, 204-212
          - 1990, 204
          - 1991, 205
          - 1992, 206
          - 1992 - 1995, vergaderstukken, 207
          - 1993, 208
          - 1994, 209
          - 1995, 210
          - 1996 - 1997, 211
          - 1998, 212
        - Benoemingen van leden, 1990-1998, 213-214
          - 1990-1995, 213
          - 1996-1998, 214
        - Ingekomen en kopieën van uitgaande brieven, verslagen en notities, 1996 - 1999, 215
      - Commissie Makelaardij, 1990-1999; 216-240
        - Agenda's, verslagen en vergaderstukken, 1990 - 1999, 216-237
          - 1990, februari - mei, 216
          - 1990, juni - november, 217
          - 1991, februari - mei, 218
          - 1991, juni - december, 219
          - 1992, februari - mei, 220
          - 1992, september - november, 221
          - 1993, februari - mei, 222
          - 1993, juni - november, 223
          - 1994, maart - juni, 224
          - 1994, augustus - december, 225
          - 1995, maart - mei, 226
          - 1995, juni - november, 227
          - 1996, februari - juni, 228
          - 1996, september - december, 229
          - 1997, maart - juni, 230
          - 1997, oktober - december, 231
          - 1998, februari - mei, 232
          - 1998, juni - november, 233
          - 1999, januari - april, 234
          - 1999, mei - juni, 235
          - 1999, juli - oktober, 236
          - 1999, november - december, 237
        - Benoeming van leden, 1991 - 1997, 238
        - Verslagen van vooronderzoeken, 1994 - 1999, 239-240
          - 1994 - 1996, 239
          - 1997 - 1999, 240
      - Commissie Onderwijs, 1990-1999; 241-243
        - Benoeming van de leden, 1990 - 1995, 241
        - Agenda's, verslagen en vergaderstukken, 1990 - 1999, 242-243
          - 1990 - 1993, 242
          - 1994 - 1999, 243